【裁判字號】    92,簡上,110
【裁判日期】    920626
【裁判案由】    損害賠償
【裁判全文】
臺灣臺北地方法院民事判決                        九十二年度簡上字第一一０號
    上  訴  人  甲○○
    上  訴  人  裕興汽車貨運有限公司
    法定代理人  丁○○
    右二人共同
    訴訟代理人  丙○○
    被上訴人    乙○○
右當事人間請求損害賠償事件，上訴人對於中華民國九十一年十二月三十一日本院台
北簡易庭九十一年度北簡字第二二四三四號第一審判決提起上訴，本院判決如左：
    主  文
原判決命上訴人連帶給付被上訴人乙○○新台幣伍萬元，及該部分假執行之宣告暨除
確定部分外訴訟費用之裁判均廢棄。
右廢棄部分，被上訴人乙○○在第一審之訴及假執行之聲請均駁回。
第一審（除確定部分外）、第二審訴訟費用由被上訴人負擔。
    事  實
甲、上訴人方面：
壹、聲明：如主文所示。
貳、陳述：除與原宣示判決筆錄所載者相同茲予引用外，補稱：姑不論被上訴人請求
    之慰撫金是否屬民法第一九五條第一項規定得請求損害賠償之範圍，被上訴人於
    交通事故發生當時，除汽車遭受損害外，身體並無受任何傷害，精神狀態亦即為
    穩定，尚能立即通知警方處理，並依法提起訴訟等，且就其請求亦未提出任何專
    業醫生之判斷證明，原審僅以極為抽象之概念判斷論定被上訴人精神遭受損害而
    要求上訴人須連帶賠付慰撫金五萬元整，顯非有理。
參、證據：援用原審之立證方法。
乙、被上訴人方面：
壹、聲明：駁回上訴。
貳、陳述：除與原宣示判決筆錄所載者相同茲予引用外，補稱：伊於車禍當時有受傷
    ，腰痛半個月，但沒有去看醫生，也沒有驗傷單，所以沒有辦法證明有受傷。
參、證據：援用原審之立證方法。
    理  由
一、被上訴人於原審起訴主張上訴人甲○○於民國九十一年一月二十八日早上八點十
    分，駕駛上訴人裕興汽車貨運有限公司（下稱裕興公司）所有之車號ＮＭ－二０
    八號營業貨運車，於國三公路北向二十三公里加三七四公尺處，因未保持距離、
    撞擊左側車道同方向由被上訴人乙○○駕駛，而為原審被告翁正勇所有之車號Ｃ
    Ｐ－一００三號紅色箱型車，致該車輛嚴重損壞，上訴人乙○○精神上亦受極大
    驚嚇痛苦，爰依侵權行為之法律關係，訴請上訴人連帶賠償翁正勇系爭車輛修理
    費用新台幣（下同）二十二萬九千四百四十二元，及連帶賠償被上訴人乙○○慰
    撫金五萬元，翁正勇部分因兩造均未上訴而告確定，被上訴人乙○○則於本院審
    理中補稱伊於車禍當時有受傷，腰痛半個月，但沒有去看醫生，也沒有驗傷單，
    所以沒有辦法證明有受傷等語。上訴人則以：對肇事責任不爭執，但被上訴人於
    交通事故發生當時，除汽車遭受損害外，身體並無受任何傷害，精神狀態亦即為
    穩定，不得請求慰撫金等語，資為抗辯。
二、被上訴人主張上訴人甲○○於民國九十一年一月二十八日早上八點十分，駕駛上
    訴人裕興公司所有之車號ＮＭ－二０八號營業貨運車，於國三公路北向二十三公
    里加三七四公尺處，因未保持距離、撞擊左側車道同方向由被上訴人乙○○駕駛
    ，而為原審被告翁正勇所有之車號ＣＰ－一００三號紅色箱型車，致該車輛嚴重
    損壞之事實，業據上訴人提出交通事故當事人資料、行車執照、
    基本資料、照片等件為證，核屬相符，且為兩造所不爭執，自堪信為真正。
三、按慰撫金之請求，須以身體、健康、名譽、自由、信用、隱私、貞操，或其他人
    格法益受有不法侵害而情節重大，始足當之，此觀民法第一百九十五條第一項前
    段之規定自明。健康之損害固包含肉體上與精神上之損傷，惟仍須以確有損害之
    發生為要件。被上訴人請求上訴人連帶給付慰撫金五萬元，無非以伊因本件車禍
    精神上受有極大驚嚇痛苦等情為據，然查：僅精神上受有驚嚇，並未造成身體、
    健康等人格法益受有損害者，依前開規定，尚不符合請求慰撫金之要件。被上訴
    人自承伊不能舉證證明確有受傷，自無從僅以車禍之發生，遽認被上訴人之身體
    、健康等人格法益確受有損害，從而，被上訴人依侵權行為之法律關係，請求上
    訴人連帶給付慰撫金五萬元，即屬無據，其就該部分所為假執行之聲請亦失其附
    麗，應併予駁回。原審就此部分命上訴人連帶給付被上訴人五萬元，並為假執行
    之宣告，即有未洽，上訴人求予廢棄，非無理由，爰就此部分廢棄改判如主文第
    二項所示。
四、因本案事證已臻明確，兩造其餘主張陳述及所提之證據，均毋庸再予審酌，附此
    敘明。
五、據上論結，本件上訴為有理由，依民事訴訟法第四百三十六條之一第三項、第四
    百五十條、第七十八條，判決如主文。
中      華      民      國    九十二    年      六      月    二十六    日
                                      民事第六庭
                                              審判長法官 林惠瑜
                                                    法官 郭美杏
                                                    法官 陳怡雯
右為正本係照原本作成
不得上訴
中      華      民      國    九十二    年      六      月    二十七    日
                                                  書記官  謝梅琴


司法院資訊處製作；財團法人民間司法改革基金會備份。
